【裁判字號】    92,上訴,825
【裁判日期】    920603
【裁判案由】    偽造文書等
【裁判全文】
臺灣高等法院刑事判決                            九十二年度上訴字第八二五號
    上  訴  人
    即  被  告  丁○○
右上訴人因偽造文書等案件，不服臺灣桃園地方法院九十一年度訴字第六九四號（起
訴案號：台灣桃園地方法院九十一年度偵字第一六五七號、第五四九三號、九十一年
度偵緝字第四七號），中華民國九十二年一月十四日第一審判決，提起上訴，本院判
決如左：
    主  文
原判決關於詐欺、恐嚇、暨定執行刑部分均撤銷。
丁○○被訴詐欺、恐嚇部分均無罪。
其餘上訴駁回。
    事  實
一、丁○○前於民國（下同）八十六年間因犯侵占罪，經台灣桃園地方法院判處有期
    徒刑七月，緩刑二年，又犯詐欺罪，經台灣桃園地方法院判處罰金一萬元，於八
    十八年二月八日執行完畢，於八十七年間因妨害兵役案件，經台灣桃園地方法院
    判處拘役三十日，於八十八年六月十七日執行完畢，於八十七年間因犯詐欺罪，
    經台灣板橋地方法院判處罰金一千元，於八十八年六月二十日執行完畢，於八十
    七年間因犯賭博罪，經臺灣板橋地方法院判處罰金三千元，於八十八年十月八日
    執行完畢，於八十七年間因違反動產擔保交易法案件，經台灣桃園地方法院判處
    拘役三十日，於八十八年十一月五日易科罰金執行完畢；又於八十九年間因犯詐
    欺罪，經臺灣板橋地方法院判處罰金一萬元，於九十一年三月九日易服勞役執行
    完畢（均不構成累犯）。詎仍不知悔改，前因案被通緝，為免遭警逮捕及為規避
    交通違規罰款，基於概括犯意，(一)自八十九年八月二日起至九十年七月六日止，
    在桃園縣八德市等如附表編號一至十一所載之地點，因交通違規為警取締，竟冒
    用「甲○○」之名義，在如附表所示之桃園縣警察局舉發違反道路交通管理事件
    通知單收受通知聯之私文書上，偽造「甲○○」之簽名署押並交還執勤警員而行
    使，表示業已收受該通知單，足生損害於交通違規事件舉發之正確性及使「甲○○」有被處罰之危險；(二)承上概括犯意，於八十九年十二月二十六日，在附表編
    號十二、十三所載之地點，於附表所示行動電話業務申請書之私文書上，偽造「
    甲○○」簽名署押於委託人欄，表示「甲○○」為代理人，並將該私文書交還中
    華電信股份有限公司（下稱中華電信公司）之承辦人員而行使，足生損害於中華
    電信公司對於行動電話業務申請之正確性及「甲○○」；(三)承上概括犯意，於九
    十年十一月三日，在附表編號十四所載之地點，冒用「甲○○」名義向黃世華承
    租桃園縣龜山鄉○○○路九十號五０七室之房屋，並於附表所示之租賃契約書及
    租賃契約附註條款之私文書上，偽造「甲○○」之簽名署押，表示「甲○○」為
    承租人，並將租賃契約書及附註條款交還黃世華而行使，均足生損害於黃世華及
    甲○○。
二、案經被害人甲○○訴由桃園縣警察局、桃園縣警察局龜山分局移送臺灣桃園地方
    法院檢察署檢察官偵查起訴。
    理  由
壹、上訴駁回部分（即被訴偽造文書部分）：
一、被告丁○○於警詢、檢訊及原審對於在附表所示之時間、地點，偽造「甲○○」
    簽名署押於附表所示之文書並持以行使之事實，均承認不諱（見九十一年偵字第
    一六五七號卷第十三至十五頁、六六頁反面、原審卷第三九頁至四○頁），於本
    院對於在附表編號一至十一、十四所示之時間、地點，偽造「甲○○」簽名署押
    於附表所示之文書並持以行使之事實，亦承認不諱，唯辯稱（附表編號十二、十
    三）中華電信行動電話是覃鼎懷要辦的，申請書上「甲○○」簽名是覃鼎懷寫的
    ，申請下來，門號覃鼎懷要自己使用，手機給伊使用云云（見本院卷第七五頁）
    。
二、經查，被告丁○○對於其在桃園縣警察局舉發違反道路交通管理事件通知單收受
    通知聯及在向黃世華承租房屋之租賃契約書及租賃契約附註條款上偽簽「甲○○
    」之名字等情承認不諱。告訴人甲○○亦於警詢陳稱「每張交通違規通知單上的
    車主我都不認識，那也不是我簽的筆跡」等語（見九十一年偵字第一六五七號卷
    第九一頁）。證人李宥寰亦於警詢證稱「八十九年十一月丁○○到我租屋處借用
    機車（車號：EVM-082）使用，八十九年十二月中旬才將該部機車還我」、「（
    問）你如何能確認EVM-082機車借用期間如上交通違規通知單是丁○○駕駛違規
    被舉發而冒用甲○○名字？（答）我機車借給他，不是他騎用違規被舉發還有誰
    ，而且據我所知他都是用甲○○的名字」（見九十一年偵字第一六五七號卷第二
    四至二五頁）云云。證人劉傅月娥於警詢證稱「被舉發D9A641733在桃市○○路
    不依遵行方向行駛，有可能是我兒子丁○○開出去...，TB-9033自小客車可能是
    我先生借給他（丁○○），我先生說有借他一次」（見九十一年偵字第一六五七
    號卷第二七頁）等語。證人鄭翠月於警詢證稱「（問）於九十年六月十日十八時
    十二分該車（車號BYV -493該車在龜山復興一路駕駛交通違規被龜山分局告發
    D9B115075通知單未戴安全帽，當時是何人駕駛該車外出？（答）是丁○○向我
    借車要出去買報紙香菸」（見九十一年偵字第一六五七號卷三○頁）云云。證人
    蕭潔雯於警詢證稱「被告在被開單晚上八點多向我借車（車號：RWN-227），他
    只告訴我被開單，紅單沒給我看」見九十一年偵字第一六五七號卷第九七頁反面
    ）等語。證人鄭智鴻於警詢證稱「曾借給丁○○車號AWC-418使用」（見九十一
    年偵字第一六五七號卷第九九頁反面）云云。證人胡惠瑤於警詢證稱「於罰單被
    舉發期間，有將STQ-158機車借給表哥（指丁○○）使用，他有無將機車再借給
    別人我不知道」（見九十一年偵字第一六五七號卷第一○二頁反面）等語。證人
    黃世華於警詢證稱「丁○○向我租一間房間，並冒用甲○○姓名向我簽立租賃契
    約」（見九十一年偵字第一六五七號卷三三頁）云云。上述證人之證言，與被告
    丁○○所承認者相符，並有附表所示桃園縣警察局舉發違反道路交通管理事件通
    知單十一紙、租賃契約書及附註條款各一紙可稽（見九十一年偵字第一六五七號
    卷第八至十二頁、三四至三八頁、九三頁），事證明確，被告丁○○此部分犯行
    ，已堪認定。
三、被告丁○○雖於本院審理時辯稱中華電信行動電話申請書上「甲○○」簽名署押
    是覃鼎懷所簽寫，但被告丁○○於檢訊、原審及本院調查時對於該申請書上「甲○○」之名字為伊所冒名簽寫之情，均承認或不爭執（見九十一年偵緝字第四七
    號卷第二五頁、原審卷第四○頁、本院卷第六二頁），且以肉眼觀察中華電信行
    動電話申請書上譚鼎懷之簽名與甲○○之簽名，筆跡明顯不符，而中華電信行動
    電話申請書上「甲○○」之簽名，其筆跡則與桃園縣警察局舉發違反道路交通管
    理事件通知單收受通知聯中之「甲○○」簽名及向黃世華承租房屋之租賃契約書
    及租賃契約附註條款上之「甲○○」簽名筆跡相符，此有中華電信行動電話申請
    書二紙、桃園縣警察局舉發違反道路交通管理事件通知單十一紙、租賃契約書及
    租賃契約附註條款各一紙可稽（見九十年偵字第五○二四號卷第七二頁、七五頁
    、九十一年偵字第一六五七號卷第八頁至十一頁、第九三頁、第三四至三八頁）
    ，因此被告丁○○辯稱中華電信行動電話申請書上「甲○○」名字非其所簽寫等
    情，應屬事後卸責之語，尚難採信。故被告丁○○於中華電信行動電話申請書偽
    造「甲○○」簽名署押之事實，亦可認定。
四、綜上，被告丁○○冒用「甲○○」之名義，於附表編號一至十一所載之時、地，
    在桃園縣警察局舉發違反道路交通管理事件通知單上偽造「甲○○」簽名署押，
    於附表編號十二至十三所載之時、地，在中華電信行動電話申請書偽造「甲○○
    」簽名署押，於附表編號十四所載之時、地，在租賃契約書及租賃契約附註條款
    上偽造「甲○○」簽名署押等情，事證明確，被告丁○○偽造並行使偽造私文書
    之犯行，足堪認定。
五、核被告所為，係犯刑法第二百十六條、第二百十條之行使偽造私文書罪，被告偽
    造簽名署押，係偽造私文書之部分行為，又其偽造私文書復持以行使，偽造之低
    度行為，被行使之高度行為所吸收，均不論罪。被告多次行使偽造私文書行為，
    時間緊接，方法相同，顯係基於概括犯意為之，亦應依刑法第五十六條規定，論
    以連續犯一罪，並加重其刑。原審就此部分同此事實認定，依刑法第二百十六條
    、第二百十條、第五十六條、第二百十九條之規定，並審酌被告犯罪之動機、目
    的、手段、犯罪所生之危害，及犯罪後之態度等一切情狀，量處有期徒刑一年六
    月，如附表所示私文書上之「甲○○」簽名署押拾伍枚、指印貳枚，均依刑法第
    二百十九條規定，宣告沒收，其認事用法及量刑並無不當，被告上訴否認其中部
    分犯行，指摘原判決量刑過重云云，為無理由，應予駁回。
貳、撤銷改判部分（即被訴詐欺取財及恐嚇部分）：
一、公訴意旨另以：(一)被告丁○○因知悉丙○○（已於九十一年一月五日死亡）為退
    役榮民，存有不少積蓄且每半年仍可領取退休俸，竟意圖為自己不法之所有並基
    於概括犯意，明知自己並無償債之能力，自八十九年七月間起至同年十月間止，
    在桃園縣大溪鎮○○路八九一巷二弄十五號丙○○住處，以欲結婚及投資生意為
    由，先後向丙○○借款新台幣（下同）二百六十五萬元，使丙○○陷於錯誤而分
    別自郵局如數提領交付，復於九十年一月間，向丙○○誆稱前所借之款項均遭他
    人花用，如再借款十二萬元，即可將所借之款項全數取回，使丙○○不疑有誤，
    乃再行交付十二萬元予丁○○，然丁○○取得借款後均未償還，且其簽發交付丙○○之本票二張亦未獲兌現，至此丙○○始知受騙，因認被告丁○○涉犯詐欺取
    財罪嫌。(二)被告丁○○於八十九年十一月中旬，委請友人乙○○承租自小客車供
    其使用，但因逾期未返還，車行向乙○○催討，乙○○乃於同年十一月底，至桃
    園縣桃園市○○路○段一五六號十一樓丁○○住處請其返還租車，丁○○則心生
    不滿，以取出類似槍枝之物（未扣案）置放於桌上，並說「要不，車我是不會還
    」等語之方式恐嚇乙○○，使乙○○心生畏懼，致生危害於安全，因認被告丁○○涉犯恐嚇危害安全罪嫌云云。
二、按犯罪事實應依證據認定之，無證據不得推定其犯罪事實，刑事訴訟法第一百五
    十四條定有明文。又認定不利於被告之事實，須依積極證據，苟積極證據不足為
    不利於被告事實之認定時，即應為有利於被告之認定，更不必有何有利之證據（
    最高法院三十年上字第八一六號判例參照）。且為刑事訴訟法上證明之資料，無
    論其為直接證據或間接證據，均須達於通常一般之人均不致於有所懷疑，而得確
    信其為真實之程度，始得據為有罪之認定，若其關於被告是否犯罪之證明未能達
    此程度，而有合理性懷疑之存在，致使無從形成有罪之確信，根據「罪證有疑，
    利於被告」之證據法則，即不得遽為不利於被告之認定，此觀諸最高法院七十六
    年臺上字第四九八六號判例意旨即明。次按犯罪事實之認定，應憑真實之證據，
    倘證據是否真實尚欠明顯，自難以擬制推測之方法，為其判斷之基礎，最高法院
    著有五十三年臺上字第六五六號判例可資參照。
三、關於被告丁○○被訴涉犯詐欺取財罪部分：
  (一)訊據被告丁○○對於在上揭時地以結婚及投資生意為由，向告訴人丙○○多次借
    款合計二百七十七萬元並簽發借據及本票之事實，固不否認，惟否認有詐欺犯行
    ，辯稱：伊與告訴人丙○○情同家人，伊借款時告訴人丙○○之子覃鼎懷均知悉
    ，且係由覃鼎懷向告訴人丙○○借款，伊借款後確有結婚及開店並有按月給付告
    訴人丙○○生活費，又伊於借款後未久即入監執行，因之未能償還借款云云（見
    九十年偵字第五○二四號卷第二○頁反面、原審卷第三八頁、本院卷第七四頁）
    。
  (二)告訴人丙○○（業已死亡）於檢訊陳稱「被告平常都會到我家與我喝酒、聊天，
    他跟我說他要結婚，向我借錢，結果我先後借了二百多萬元給他」（見九十年偵
    字第五○二四號卷第十九頁反面）云云。證人覃鼎懷於檢訊證稱「被告在前年因
    他是推銷員，經常到我家推銷東西，並常與我爸喝酒，.... 後來在（八十九年
    ）七月份開始被告陸續向我爸借錢，是以他要結婚、做生意為由，並於要借錢時
    ，由被告帶我爸到大溪崎頂郵局去領的，....，後來在九十年一月份，他又跟我
    爸說，二百六十五萬元是他領的，但被他老闆花掉，我們再拿出十二萬元就可將
    之前的錢全部拿回來，於是他又將我爸灌醉，帶他去郵局領走十二萬，當時我都
    有在場」、「被告有在九十年一月十五日簽發一張二百五十萬元的本票，及在二
    月十日簽發一張二百六十五萬元的本票，但也都沒有兌現，並於獄內寫了一封信
    給告訴人說我們的錢都在他老闆那裡，被告先前都是找告訴人喝酒，待他喝醉，
    再帶他去領錢」（見九十年偵字第五○二四號卷第二○頁正、反面）等語。對此
    ，被告丁○○辯稱「有向告訴人借錢，是八十九年十月份開始借的，...，沒有
    言明借多久，但說我有錢就會還他，且我有寫借據及開了二張本票」（見九十年
    偵字第五○二四號卷第二○頁反面）、「那時我要結婚，我跟他兒子覃鼎懷講，
    他跟他爸爸講，我結婚要用到七十五萬元，後來我要開撞球間，譚鼎懷有意與我
    合作，是我要借的，譚鼎懷跟他爸爸講說要與我合作，一百八十幾萬元是我要與
    譚鼎懷開撞球間，後來沒有開，但有開PUB...，譚鼎懷有去我家住，他有去PUB
    幫我忙」、「（問）是否要騙丙○○的錢？（答）沒有，我跟他講過若有賺錢我
    會還給他，我向他借錢時，沒有約定何時還錢，也沒有約利息，我是透過譚鼎懷
    向他爸爸借的，錢是丙○○親手交給我」（見原審卷第五七頁至五八頁）、「因
    丙○○的兒子在我店裡上班而認識丙○○，我是真的要結婚，才向丙○○借錢，
    錢是丙○○的兒子去提的，不是我提的，九十年因我在監服刑所以沒有辦法還錢
    ，不是不還」云云。依此，被告丁○○於八十八年間即與告訴人丙○○及證人譚
    鼎懷認識，且經常至丙○○家喝酒聊天，亦曾與譚鼎懷同住及計畫合作開店事宜
    ，其於獄中並曾寫信予覃鼎懷，可見其與丙○○及譚鼎懷父子之間往來頗為頻繁
    ，此並有其於獄中寫給覃鼎懷之信一紙可稽（見九十年偵字第五○二四號卷第二
    二至二三頁）。依此，告訴人丙○○當初應係本於彼此間一定程度之信賴及交情
    ，自願將前揭款項借予被告丁○○，且被告丁○○借款時，譚鼎懷均知情或在場
    ，若譚鼎懷認被告丁○○有使用詐術使丙○○陷於錯誤而交付借款，應可加以阻
    止或拒絕。且被告丁○○曾於借款之後簽立二紙本票（其中一紙票號016487，發
    票日九十年元月十五日，面額二百五十萬元，另一紙票號023551，發票日九十年
    二月十日，面額二百六十五萬元），此有本票二紙在卷可稽（附於九十年偵字第
    五○二四號卷第五十四頁證物袋），若被告係出於詐騙之意，既已取得金錢，應
    無需在事後再以其本人名義簽立本票予告訴人。另被告丁○○確於九十年二月十
    一日因案入臺灣桃園看守所，九十年四月十日出監，又於九十一年一月四日入臺
    灣桃園監獄，有法務部在監
    可稽（見原審卷第五頁至十三頁、本院卷第十九頁至三四頁）。故被告丁○○所
    辯，應可採信。被告丁○○以結婚與做生意為由向告訴人丙○○借錢，並非以實
    施詐術方法詐騙金錢，縱使事後未為清償，亦僅係民事上之債務不履行之關係，
    尚難以此遽認被告有於借貸之始即明知自己無償債之能力，仍施以詐術使告訴人
    陷於錯誤而交付金錢之詐欺犯行。
四、關於丁○○被訴恐嚇部分：
  (一)訊據被告丁○○固坦承有委請告訴人乙○○租車使用，惟否認有恐嚇犯行，辯稱
    ：因伊與告訴人乙○○有債務關係，因之始由告訴人乙○○出面承租小客車，而
    伊則承諾幫乙○○解決債務，因乙○○怪伊未解決其債務，因之始挾怨報復（見
    九十一年偵緝字第四七號卷第二五頁反面、九十一年偵字第一六五七號卷第六六
    頁反面、原審卷第四○頁、本院卷第七六頁）云云。
  (二)告訴人乙○○於警詢陳稱「在租車這段時間他曾亮一把制式手槍給我看，意思如
    我不順從或報警即對我不利」；檢訊陳稱「找到被告當時他在吸食安非他命，並
    拿出一把外型看來應該是槍及子彈，就嚇我，並跟我說：車子我是不會還喔！並
    把槍放在桌上，且口氣很不好，當時他的意思是他不會還，當時他亮槍我很害怕
    ，我當時是認為他是拒絕還車及還錢，所以我認為他是在恐嚇我」（見九十一年
    偵字第一六五七號卷第六五頁反面至六六頁）、「當時丁○○說『要不我是不還
    是不是』，且拿出槍枝，我不知道是真是假，....，他槍枝放在皮包內，打開皮
    包給我看，把皮包放在桌上，我聽了很害怕」（見原審卷第四一頁至四二頁）等
    語。經查，告訴人乙○○以其名義於八十九年十一月十五日向京冠小客車租賃公
    司租用小客車供被告使用，經續租二次後，被告逾期未還車且未給付租金，經告
    訴人乙○○多次催索，於八十九年十一月底，在桃園市○○路○段一五六號十一
    樓被告租屋處，被告拿出一把外型看似手槍之物放於桌上，並對告訴人乙○○稱
    ：『要不，車子我是不還啊！』（台語）等語，迄八十九年十一月二十五日，乙○○始在桃園市○○路附近找回該小客車等情，已據告訴人乙○○於警詢、檢訊
    及原審審理時證述明確，並有租賃契約書一份在卷可稽（見九十一年偵字第一六
    五七號卷第二三頁）。證人即京冠小客車租賃公司負責人翁文斌到庭證稱被告確
    於續租二次後，即未按時給付租金且未將車輛返還，經多次催請告訴人乙○○還
    車，乙○○均稱被告在使用車子，找不到被告，之後車子是由乙○○開回車行等
    語（見原審卷第九○頁至九二頁），因此被告丁○○曾透過乙○○租車，並逾期
    未還之事實，應可認定。唯查，被告丁○○否認曾恐嚇乙○○，並否認持有任何
    槍枝（見九十一年偵字第一六五七號卷第七○頁反面），而扣案物僅為模型手槍
    打火機一枝，且不具有槍枝之撞針等結構，無法發射金屬彈丸或子彈，此有內政
    部警政署刑事警察局九十一年三月十三日刑鑑字第○九一○○四○○九○號函可
    稽（見九十一年偵字第一六五七號卷第八○頁），故被告所持之模型手槍打火機
    ，應不至於對告訴人之生命、身體造成威脅及危害。再者，被告丁○○對告訴人
    說「要不，車我是不會還」等語，應尚不足以構成他人內心之恐懼，且告訴人乙○○於警詢陳稱於八十九年十一月二十五日即遭到被告丁○○恐嚇（見九十一年
    偵字第一六五七號卷九十一年一月三日警詢筆錄），然其並未立即提出告訴，直
    至九十一年一月三日始提出告訴，其間相隔一年餘，可見被告丁○○所為，應未
    造成告訴人乙○○心理上極大壓力及畏佈。故尚難僅憑告訴人乙○○之指述，即
    認被告丁○○有恐嚇之犯行。
五、此外，復查無其他積極證據足資認定被告丁○○有詐欺取財及恐嚇等犯行，故應
    認其此部分犯罪尚屬不能證明。原審未詳予審究，遽認被告丁○○涉犯詐欺取財
    及恐嚇犯行，尚嫌速斷。被告上訴否認此部分犯罪，為有理由，應由本院將原判
    決此部分暨定執行刑部分，均予以撤銷，另依法均諭知無罪判決。
、被告另犯偽造署押罪，經原審判處有期徒刑三月部分，因未經上訴，業已確定，
    故不予論列，併此敘明。
據上論斷，應依刑事訴訟法第三百六十九條第一項前段、第三百六十四條、第三百零
一條第一項、第三百六十八條，判決如主文。
本案經檢察官田炳麟到庭執行職務。
中      華      民      國    九十二    年      六      月      三      日
                              臺灣高等法院刑事第十二庭
                                  審判長法  官  劉  景  星
                                        法  官  陳  博  志
                                        法  官  沈  宜  生
右正本證明與原本無異。
偽造文書部分如不服本判決，應於收受送達後十日內向本院提出上訴書狀，其未敘述
上訴之理由者並得於提起上訴後十日內向本院補提理由書（均須按他造當事人之人數
附繕本）。
其餘不得上訴。
                                        書記官  魏  淑  娟
中      華      民      國    九十二    年      六      月      十      日
附表：
┌──┬────┬─────────┬────────┬────────┐
│編號│偽造時間│偽  造    地  點  │偽造之文書      │偽造（行使）行為│
├──┼────┼─────────┼────────┼────────┤
│一  │89.10.7 │桃園縣八德市○○路│桃園縣警察局 89 │在前開舉發通知單│
│    │        │二段一一九八號前，│桃警局交字D9A038│上偽造甲○○簽名│
│    │        │騎乘胡黃金花所有之│742號           │一枚，並交還執勤│
│    │        │車號STQ-158號機車 │                │警員，表示已收受│
│    │        │為警舉發違規。    │                │送達。          │
├──┼────┼─────────┼────────┼────────┤
│二  │89.11.23│桃園縣桃園市，駕駛│桃園縣警察局 89 │在前開舉發通知單│
│    │        │車號GG-4137號自小 │桃警局交字D9A993│上偽造甲○○簽名│
│    │        │客車為警舉發違規。│510號           │一枚，並交還執勤│
│    │        │                  │                │警員，表示已收受│
│    │        │                  │                │送達。          │
├──┼────┼─────────┼────────┼────────┤
│三  │89.11.25│桃園縣大溪鎮○○路│桃園縣警察局 89 │在前開舉發通知單│
│    │        │，駕駛車號GG-4137 │桃警局交字D9A993│上偽造甲○○簽名│
│    │        │號自小客車為警舉發│120號           │一枚，並交還執勤│
│    │        │違規              │                │警員，表示已收受│
│    │        │                  │                │送達。          │
├──┼────┼─────────┼────────┼────────┤
│四  │89.11.29│桃園縣桃園市○○路│桃園縣警察局 89 │在前開舉發通知單│
│    │        │與南平路口，騎乘李│桃警局交字D9A993│上偽造甲○○簽名│
│    │        │宥寰所有車號EVM-08│684號           │一枚，並交還執勤│
│    │        │2號機車為警舉發違 │                │警員，表示已收受│
│    │        │規。              │                │送達。          │
├──┼────┼─────────┼────────┼────────┤
│五  │89.12.26│桃園縣桃園市○○路│桃園縣警察局 89 │在前開舉發通知單│
│    │        │騎乘蕭潔雯所有之車│桃警局交字D9A532│上偽造甲○○簽名│
│    │        │號RWN-227號機車為 │765號           │一枚，並交還執勤│
│    │        │警舉發違規。      │                │警員，表示已收受│
│    │        │                  │                │送達。          │
├──┼────┼─────────┼────────┼────────┤
│六  │90.5.31 │桃園縣桃園市○○路│桃園縣警察局 89 │在前開舉發通知單│
│    │        │與成功路口，駕駛其│桃警局交字D9A641│上偽造甲○○簽名│
│    │        │母劉傅月娥所有之車│733號           │一枚，並交還執勤│
│    │        │號IB-9033號為警舉 │                │警員，表示已收受│
│    │        │發違規。          │                │送達。          │
├──┼────┼─────────┼────────┼────────┤
│七  │90.6.10 │桃園縣龜山鄉復興一│桃園縣警察局 89 │在前開舉發通知單│
│    │        │路，騎乘鄭翠月所有│桃警局交字D9B115│上偽造甲○○簽名│
│    │        │之車號BYV-493號機 │075號           │一枚，並交還執勤│
│    │        │車為警舉發違規。  │                │警員，表示已收受│
│    │        │                  │                │送達。          │
├──┼────┼─────────┼────────┼────────┤
│八  │90.6.30 │桃園縣龜山鄉○○路│桃園縣警察局 89 │在前開舉發通知單│
│    │        │騎乘張朝欽所有之車│桃警局交字D9B116│上偽造甲○○簽名│
│    │        │號AWC-418號機車為 │393號           │一枚，並交還執勤│
│    │        │警舉發違規。      │                │警員，表示已收受│
│    │        │                  │                │送達。          │
├──┼────┼─────────┼────────┼────────┤
│九  │90.7.6  │桃園縣龜山鄉文化南│桃園縣警察局 89 │在前開舉發通知單│
│    │        │路騎乘張朝欽所有之│桃警局交字D9B118│上偽造甲○○署押│
│    │        │車號AWC-418號機車 │530號           │一枚，並交還執勤│
│    │        │為警舉發違規。    │                │警員，表示已收受│
│    │        │                  │                │送達。          │
├──┼────┼─────────┼────────┼────────┤
│十  │89.8.2  │桃園縣桃園市正康二│桃園縣警察局 89 │在前開舉發通知單│
│    │        │街，騎乘車號PKH-53│桃警局交字D9A553│上偽造甲○○署押│
│    │        │8號機車為警舉發違 │671號           │一枚，並交還執勤│
│    │        │規。              │                │警員，表示已收受│
│    │        │                  │                │送達。          │
├──┼────┼─────────┼────────┼────────┤
│十一│89.9.7  │桃園縣蘆竹鄉○○路│桃園縣警察局 89 │在前開舉發通知單│
│    │        │二九０號前，騎乘車│桃警局交字D9A242│上偽造甲○○簽名│
│    │        │號EVH-279號機車為 │051號           │一枚，並交還執勤│
│    │        │警舉發違規。      │                │警員，表示已收受│
│    │        │                  │                │送達。          │
├──┼────┼─────────┼────────┼────────┤
│十二│89.12.26│桃園縣大溪鎮○○路│行動電話業務申請│在前開行動電話業│
│    │        │中華電信公司營業所│書(0000000000)  │務申請書上偽造吳│
│    │        │。                │                │明輝簽名一枚後，│
│    │        │                  │                │交付予中華電信公│
│    │        │                  │                │司而行使。      │
├──┼────┼─────────┼────────┼────────┤
│十三│89.12.26│桃園縣大溪鎮○○路│行動電話業務申請│在前開行動電話業│
│    │        │中華電信公司營業所│書（0000000000) │務申請書上偽造吳│
│    │        │。                │                │明輝簽名一枚後，│
│    │        │                  │                │交付予中華電信公│
│    │        │                  │                │司而行使。      │
├──┼────┼─────────┼────────┼────────┤
│十四│90.11.3 │桃園縣龜山鄉復興北│租賃契約書、租賃│在前開租賃契約書│
│    │        │路九０號五０七房。│契約附註條款。  │及附註條款偽造吳│
│    │        │                  │                │明輝簽名二枚並捺│
│    │        │                  │                │指印二枚後，將契│
│    │        │                  │                │約書交還出租人黃│
│    │        │                  │                │世華。          │
└──┴────┴─────────┴────────┴────────┘


司法院資訊處製作；財團法人民間司法改革基金會備份。
